【裁判字號】    98,上易,3003
【裁判日期】    981215
【裁判案由】    竊盜等
【裁判全文】
臺灣高等法院刑事判決                98年度上易字第3003號
    上訴人
    即被告  甲○○（原名葉景武.
上列上訴人因竊盜等案件，不服臺灣桃園地方法院98年度審易字
第1355號，中華民國98年10月30日第一審判決（起訴案號：臺灣
桃園地方法院檢察署98年度偵字第13183號）提起上訴，判決如
下：
    主  文
上訴駁回。
    理  由
壹、不服地方法院第一審判決上訴，須提出上訴書狀，並敘述具
    體理由，為上訴必備程式；所提書狀未敘述上訴理由，或僅
    曾以言詞陳述上訴理由，應於上訴期間屆滿後20日內補提理
    由書於原審法院。
    原審法院認逾期未補提上訴理由，應定期間先命補正；逾期
    未補正，為上訴不合法律上程式，應以裁定駁回。如已提出
    上訴理由，但所提非屬具體理由，則由第二審法院以上訴不
    合法律上程式，判決駁回。
    刑事訴訟法第350條、第362條與第367條明文規定。
貳、所謂具體理由，必是依據卷內既有訴訟資料或提出新事證，
    指摘或表明第一審判決有何採證認事、用法或量刑等足以影
    響判決本旨的不當或違法，而構成應予撤銷的具體事由。例
    如：依憑證據法則具體指出所採證據何以不具證據能力，或
    依憑卷證資料，明確指出所為證據證明力的判斷如何違背經
    驗、論理法則；如僅稱原判決認定事實錯誤、違背法令、量
    刑過重或輕縱，而未依上述意旨指出具體事由，或形式上雖
    已指出具體事由，但該事由縱使屬實，也不足以認為原判決
    有何不當或違法，例如：對不具有調查必要性的證據，法院
    未依聲請調查也未說明理由，或援用證據不當，但除去該證
    據仍應為同一事實認定，皆不屬於已具體敘明理由，以與第
    二審上訴制度旨在請求第二審法院撤銷、變更第一審不當或
    違法判決，實現個案救濟的立法目的相契合，並節制濫行上
    訴，最高法院97年台上字第892號判決參照。
參、原審依簡式審判程序，認定上訴人即被告甲○○觸犯刑法第
    321 條第2 項、第1 項第3 款加重竊盜罪未遂；刑法第161
    條第4 項、第1 項脫逃罪未遂，均累犯，有被告的自白、證
    人潘肇基、曾素惠、被害人江景圳的證述、扣押筆錄、扣押
    物品目錄表、贓物認領保管單、扣押物品清單、照片19 幀
    、扣案開口扳手（8 號、10號）、剪刀、一字型起子、T 型
    扳手各1 支、手套1 只以及電門開關1 個為憑，並說明被告
    並無交付強制工作處分必要的理由，犯罪事實明確，分別量
    處有期徒刑5 月、3 月，定應執行有期徒刑6 月，並均諭知
    易科罰金的折算標準，以新臺幣1 千元折算1 日；扣案開口
    扳手、剪刀、一字型起子、T 型扳手各1 支、手套1 只及電
    門開關1 個均沒收。經核並無違法、失當。
肆、被告上訴意旨略以：「被告行竊時因未遂而未竊得財物，且
    與一般竊盜慣犯常以夥眾攜帶兇器破壞他人住宅竊取價值達
    數萬或數十萬元之財物有所迥異，脫逃也未遂，判刑6月，
    實屬過重。」等語。
伍、被告多次觸犯竊盜罪迭經法院判處徒刑，檢察官以足認被告
    有犯罪習慣，請求併予宣告被告於刑的執行前，令入勞動場
    所強制工作。
    原判決審酌被告竊行未遂而未竊得財物，且與一般竊盜慣犯
    常以夥眾攜帶兇器破壞他人住宅或建築物竊取價值達數萬或
    數十萬元財物有所迥異，因認被告與實際已染有竊盜習性慣
    犯，尚有不同，依比例原則中必要性原則及罪刑相當性原則
    ，認宣告之刑已足收懲戒警惕效用，而無交付強制工作處分
    的必要，詳細論述其科刑的理由，量刑並無過重的情形。
陸、上訴意旨竟以原審認定被告並無宣告強制工作的審酌理由，
    據以上訴，泛指原審量刑過重。參酌被告竊盜犯行前案累累
    ，有本院被告前案紀錄表可憑，應認上訴不合法。依刑事訴
    訟法第367 條、第372 條，判決如主文。
中    華    民    國    98    年    12    月    15    日
                  刑事第六庭  審判長法  官  林堭儀
                                    法  官  吳淑惠
                                    法  官  郭豫珍
以上正本證明與原本無異。
不得上訴。
                                    書記官  胡勤義
中    華    民    國    98    年    12    月    21    日


司法院資訊處製作；財團法人民間司法改革基金會備份。
